臺灣新竹地方法院交通事件裁定　　　　 99年度交聲字第462號
移送機關即
原處分機關　交通部公路總局新竹區監理所
異　議　人
即受處分人　杜宜庭
上列異議人因違反道路交通管理處罰條例案件，對交通部公路總
局新竹區監理所民國99年7 月19日竹監自字第裁50-U00000000號
所為之違反道路交通管理事件裁決處分，聲明異議，本院裁定如
下：
    主  文
異議駁回。
    理  由
一按：
(一)道路交通安全規則第112 條第1 項第14款、第15款，汽車停車
  時，在停車場內或路邊准停車處所停車時，應依規定停放，不
  得紊亂；且停車時間、位置、方式及車種，如公路主管機關、
  市區道路主管機關或警察機關有特別規定時，應依其規定。
(二)道路交通管理處罰條例第56條第1 項第9 款，汽車駕駛人停車
  時，停車時間、位置、方式、車種不依規定者，處新臺幣（下
  同）600 元以上1,200 元以下罰鍰。
(三)道路交通管理處罰條例第7 條之2 第1 項第5 款、第4 項，汽
  車駕駛人違規停車而駕駛人不在場，當場不能製單舉發者，得
  對汽車所有人逕行舉發處罰；前開逕行舉發，應記明車輛牌照
  號碼、車型等可資辨明之資料，以汽車所有人為被通知人製單
  舉發。
二原處分意旨略以：聲明異議人即受處分人杜宜庭所有之車牌號
  碼6579- YU號自用小客車（系爭車輛），於民國99年5 月4日
  14時35分許，停放於新竹市科學園區○○路大型車停車場時，
  因有汽車駕駛人停車時，停車車種不依規定（本件違反道路交
  通管理事件裁決書誤載為停車位置不依規定）之違規行為，經
  舉發單位即內政部警政署保安警察第二總隊第三大隊第一中隊
  交通小隊警員填掣保二警交字第U00000000 號舉發違反道路交
  通管理事件通知單（本件舉發通知單）予以逕行舉發。嗣異議
  人於舉發通知單上所載之應到案日期前向原處分機關提出申訴
  ，經原處分機關函請原舉發單位調查結果，仍認異議人有前開
  違規行為，原處分機關乃於99年7 月19日，依道路交通管理處
  罰條例第56條第1 項第9 款及違反道路交通管理事件統一裁罰
  基準表之規定，以竹監自字第裁50-U00000000號裁決書（即本
  件裁決書）裁處異議人罰鍰600 元等語。
三異議意旨略以：1.依據道路交通管理處罰條例第3 條，本條例
  所用名詞釋義如下：一  道路：指公路、街道、巷衖、廣場、
  騎樓、走廊或其他供公眾通行之地方。而本案違規地點在「新
  竹市科學園區○○路大型車『停車場』」，非上開規定之「供
  公眾通行之地方」，故請舉發單位改以該停車場相關管理規則
  處罰本人，以維適法。2.依據行政程序法「法律之明確性」及
  民間「消費者使用付費原則」，本人願依該停車場相關收費規
  定，補繳差額停車費，為此狀請撤銷原處分。
四本件異議人即受處分人杜宜庭所有之系爭車輛，於99年5 月4
  日14時35分許，停放在新竹市科學園區○○路大型車停車場，
  有汽車駕駛人停車時，停車車種不依規定之違規事實，而經內
  政部警政署保安警察第二總隊第三大隊第一中隊交通小隊警員
  逕行舉發等情，有本件舉發通知單、裁決書各1 份、道路交通
  違規舉發照片6 張等證在卷（本院卷第3 、6 、34～36頁），
  為異議意旨所不否認。茲經本院檢視上述違規舉發照片，本件
  停車場確有標立「大型車」停車場之告示牌，且異議人所有之
  系爭車輛（屬「小客車」，非「大型車」車種）停放於路面已
  劃設大型車之停車格內，故異議人於本件時、地違反首開道路
  交通安全規則停車車種應依規定之違規事實明確，堪以認定。
五不採異議意旨之理由：
  異議人以前開情詞置辯，茲經本院職權調查下列(一)(二)結果：
(一)本件新竹市科學園區○○路大型車停車場（本件停車場）雖係
  科學工業園區保稅範圍內，為停車場法第2 條第3 款所稱之路
  外平面停車場，然據76年由內政部邀集新竹縣、新竹市政府等
  召開之協調會決議（76年10月29日台（76）內營字第539094號
  函會議紀錄），為「市區道路」並交由科學工業園區管理局代
  管，同時決議交通違規事件請「依道路交通管理處罰條例及有
  關法令規定辦理」等語，有內政部警政署保安警察第二總隊第
  三大隊第一中隊99年11月11日保二(三)(1)警交字第0990003211號
  函及附件：1.停車場法法文；2.交通部86年12月23日交路八十
  六字第○五七○四七號函（內答覆有上開76年10月29日協調會
  決議）；3.道路交通標誌標線號誌設置規則（下稱系爭規則）
  第190 條、180 條停車場牌面圖示在卷可按（本院卷第29～33
  頁）。
(二)本件停車場內除依系爭規則第190 條繪製大型車車格標線之車
  輛停放線（本院卷第36、45頁照片參看），同時依系爭規則設
  置有：
1.系爭規則第165 條，用以劃分路面成雙向車道，禁止車輛跨越
  行駛，並不得迴轉之分向限制線（本院卷第42頁下方照片參看
  ）；
2.系爭規則第169 條，用以指示禁止臨時停車路段，以劃設於道
  路緣石正面或頂面為原則，無緣石之道路得標繪於路面上之禁
  止臨時停車線（本院卷第42頁上方照片參看，本件停車場於禁
  止停車路段之路緣石上繪設紅色實線）；
3.系爭規則第171 條，用以引導車輛駕駛人循指示之路線行駛，
  並禁止跨越。劃設於交岔路口、立體岔口之匝道口或其他特殊
  地點之槽化線（本院卷第43頁上方照片參看）；
4.系爭規則第188 條，用以指示車輛行駛方向。以白色箭頭劃設
  於車道上之指向線（本院卷第42頁上方、下方照片參看，本件
  停車場劃設指示轉彎之分岔箭頭、指示直行之直線箭頭），有
  內政部警政署保安警察第二總隊第三大隊第一中隊100 年1 月
  4 日保二(三)(1)警交字第0990003779號函1 份及附件照片4 張在
  卷可稽（本院卷第40～43頁）。縱上職權調查結果，本件路外
  平面停車場：(一)交通違規事件應「依據道路交通管理處罰條例
  及有關法令規定辦理」，且(二)確實依據系爭規則設置前述各項
  道路標誌、標線及號誌，提供車輛駕駛人及行人有關道路路況
  之警告、禁制、指示等資訊，以便利行旅及促進交通安全，故
  本件停車場係「供公眾通行」之市區道路，且業經當地主管機
  關及道路主管機關確定其交通管制設施及行車管理規則，自符
  合道路交通管理處罰條例第3 條第1 款「道路」之定義，而有
  道路交通管理處罰條例之適用。
(三)另，本件停車場為免費開放供公眾使用之停車場，經內政部警
  政署保安警察第二總隊第三大隊第一中隊99年11月11日保二(三)
  (1)警交字第0990003211號函說明第(四)點答覆在卷（本院卷第29
  頁），又異議人是否有補繳差額停車費之問題，與違規行為應
  受道路交通管理處罰條例之裁罰係屬二事，兩者並不相悖，附
  此敘明。
六綜上，本件異議人所有之系爭車輛有停車車種不依規定之違規
  事實，事證明確，堪予認定，上開異議意旨難以憑信，故原處
  分機關對異議人之本件違規行為，依道路交通管理處罰條例第
  56條第1 項第9 款及違反道路交通管理事件統一裁罰基準表各
  規定，裁處罰鍰600 元，核無違誤，本件異議為無理由，應予
  駁回。
據上論斷，應依道路交通事件處理辦法第18條，裁定如主文。
中    華    民    國    100     年    1   月    13    日
                  交通法庭    法  官   周美玲
以上正本證明與原本無異。
如不服本裁定應於送達後5日內向本院提出抗告狀。
中    華    民    國    100     年    1   月    13    日
                              書記官   蕭惠婷